# 关于收回核销的坏账

提问人：zico9999 时间：2012-09-06 14:07:36
现在对应收款项的坏账计提：一般都是用个别认定法~ 那么对某笔应收款项在期末全额计提坏账：借：资产减值损失 贷：坏账准备第二年进行核销：借：坏账准备 贷：应收账款 第三年又收回： 借：银行存款 贷：应收账款 借：应收账款
贷：坏账准备 问题：是否还需要做这样一笔分录 借：坏账准备 贷：资产减值损失 ？ 我以为在老制度下是不需要的，应为年末是按照余额百分比法计提坏账 而在新准则下，应该做~~

回答人：chenyiwei
你的说法应有一定道理，在个别认定法计提坏帐准备的情况下，应在相应应收款项终止确认（回收或者核销）前先根据实际可收回金额调整坏帐准备。

提问人：1017744196 时间：2017-12-11 20:37:53
那么不是个别认定法的情况下，是否还需要做借：坏账准备，贷：资产减值损失呢 如果是以前年度已核销的，本年收回，应当如何处理，要做以前年度损益么？

回答人：chenyiwei
不需要转回以前年度坏账损失。不需追溯调整。

提问人：1017744196 时间：2017-12-15 10:09:34
那还是要做借：坏账准备贷：资产减值损失的对么，否则的话会导致资产减值损失与坏账准备的变动不一致，一般只有当年有核销的情况下才会有差异吧

回答人：chenyiwei
可以。